【裁判字號】    89,自,454
【裁判日期】    891219
【裁判案由】    毀損
【裁判全文】
臺灣板橋地方法院刑事裁定                          八十九年度自字第四五四號
    自  訴  人  寧錄水電工程有限公司
    代  表  人  乙○○
    被      告  甲○○
右列被告因毀損案件，經自訴人提起自訴，本院裁定如左：
    主  文
自訴駁回。
    理  由
一、按法院或受命法官於自訴案件第一次審判期日前訊問及調查結果，如認為案件有
    刑事訴訟法第二百五十二條至第二百五十四條之情形者，得以裁定駁回其自訴；
    又案件犯罪嫌疑不足者，應為不起訴之處分，刑事訴訟法第三百二十六條第三項
    、第二百五十二條第十款分別定有明文。
二、本件自訴意旨略以：被告甲○○於民國八十九年十月初向謝慶忠購買新莊市○○
    街一二四巷九號二樓公寓，自訴人水電公司則設於上址一樓，被告於房屋過戶期
    間曾向自訴人表示將自訴人設在上址一樓之帆布招牌拆除，嗣另新設看板，惟被
    告於整修房屋內部期間，將自訴人拆卸下放置於遮雨棚上方之帆布招牌毀損、鐵
    架破壞，因認被告涉犯刑法毀損罪嫌云云。
三、按犯罪事實應依證據認定之，無證據不得推定其犯罪事實，刑事訴訟法第一百五
    十四條定有明文。本件經訊之被告甲○○堅決否認有何毀損犯行，辯稱：伊請原
    屋主與自訴人協調先將看板拆除，待伊裝好鐵窗後，再將看板裝回去，伊後來已
    將看板裝好，伊並無毀損犯行等語。經查，自訴人代表人乙○○於本院訊問時陳
    稱：「被告和原屋主的確有跟我說看板先拆除再裝回鐵窗下，我有同意。他們有
    幫我裝回去，但沒有裝好，鐵架被剪掉，只有把帆布掛上去，帆布被施工師傅油
    漆髒水煙蒂弄髒」、「我說帆布被弄髒，是被告施工自己房屋部分油漆髒水潑到
    我的帆布」、「鐵架是被告請鐵工師傅剪掉，我有在場看到，我就叫師傅不要做
    了，鐵工師傅在做時被告不在場，我當時有在旁邊看」等語（參見本院八十九年
    十二月五日訊問筆錄），由自訴人代理人上開供述內容可得知，自訴人之帆布係
    因被告房屋內部施工，遭被告僱請施工師傅使用之油漆、髒水、煙蒂所污穢，尚
    難認被告甲○○有何故意毀損自訴人所有之帆布之行為。其次，被告僱請鐵工師
    傅將自訴人之帆布招牌重新安裝時，被告本人並未在現場，而自訴人代理人乙○
    ○確有在旁查看一節，亦經自訴人代理人陳明在卷，且該鐵工師傅將鐵架剪斷時
    ，即經自訴人代理人制止，由此觀之，上開鐵架並非被告所毀損甚明，況且被告
    僱請之鐵工師傅一經自訴人代理人反對制止後，隨即停止施工，顯見該鐵工師傅
    應係自行判斷、基於施工需要將鐵架剪斷，是此，亦難認被告由何毀損自訴人鐵
    架之故意。
四、綜上所述，本件應係自訴人與被告間之民事糾葛，核與被告之刑責無涉。本院既
    查無其他積極証據足資證明被告有何毀損犯行，應認其罪嫌尚有不足，而有刑事
    訴訟法第二百五十二條第十款之情形，依照首開說明，本件自訴應予駁回。
據上論斷，應依刑事訴訟法第三百二十六條第三項，裁定如主文。
中      華      民      國      八十九      年      十二    月    十九  日
                              臺灣板橋地方法院刑事第三庭
                                  法  官  連育群
右正本證明與原本無異
如不服本裁定應於送達後五日內向本院提出抗告狀
                                  書記官  蘇恩慶
中      華      民      國      八十九      年      十二    月    十九  日


司法院資訊處製作；財團法人民間司法改革基金會備份。
